---
title: "Comportamento Audiência - Estudio C"
author: "Jean Carlos Maia"
date: "`r Sys.Date()`"
output:
  prettydoc::html_pretty:
    theme: architect
    highlight: github

---

```{r warning=FALSE, echo=FALSE, message=FALSE}

library(rJava)
library(XLConnect)
library(ggplot2)
wb = loadWorkbook("/home/jean/Documentos/ExploracaoDeDados/MeetingAnaRaquel/minutoNew123.xlsx")
```

```{r warning=FALSE, echo=FALSE}

dates <- list('02/01/2016', '09/01/2016', '23/01/2016', '06/02/2016', '13/02/2016',
               '20/02/2016', '27/02/2016', '12/03/2016', '19/03/2016', '02/04/2016', 
               '09/04/2016', '30/04/2016', '07/05/2016', '21/05/2016', '04/06/2016',
               '18/06/2016', '25/06/2016', '23/07/2016', '03/09/2016', '10/09/2016', 
               '24/09/2016', '08/10/2016', '22/10/2016', '05/11/2016', '26/11/2016', 
               '17/12/2016', '24/12/2016', '07/01/2017', '21/01/2017', '04/02/2017',
               '18/02/2017', '04/03/2017', '18/03/2017', '08/04/2017', '22/04/2017', 
               '06/05/2017', '20/05/2017', '17/06/2017', '08/07/2017', '22/07/2017')
```
O objetivo é explorar a relação Tag - Resultado Ibope

Vamos analisar o comportamento da `Audiência Individual` ao longo de 2016 e 2017  

## Gráficos

Abaixo segue a relação com todos os gráficos comportamentais.  


```{r warning=FALSE, echo=FALSE }
#### Load all 
#1
V02_01_2016 <- readWorksheet(wb, sheet = '02_01_2016', header = TRUE)
V09_01_2016 <- readWorksheet(wb, sheet = '09_01_2016', header = TRUE)
V23_01_2016 <- readWorksheet(wb, sheet = '23_01_2016', header = TRUE)
V06_02_2016 <- readWorksheet(wb, sheet = '06_02_2016', header = TRUE)

#2
V13_02_2016 <- readWorksheet(wb, sheet = '13_02_2016', header = TRUE)
V20_02_2016 <- readWorksheet(wb, sheet = '20_02_2016', header = TRUE)
V27_02_2016 <- readWorksheet(wb, sheet = '27_02_2016', header = TRUE)
V12_03_2016 <- readWorksheet(wb, sheet = '12_03_2016', header = TRUE)

#3
V19_03_2016 <- readWorksheet(wb, sheet = '19_03_2016', header = TRUE)
V02_04_2016 <- readWorksheet(wb, sheet = '02_04_2016', header = TRUE)
V09_04_2016 <- readWorksheet(wb, sheet = '09_04_2016', header = TRUE)
V30_04_2016 <- readWorksheet(wb, sheet = '30_04_2016', header = TRUE)

#4
V07_05_2016 <- readWorksheet(wb, sheet = '07_05_2016', header = TRUE)
V21_05_2016 <- readWorksheet(wb, sheet = '21_05_2016', header = TRUE)
V04_06_2016 <- readWorksheet(wb, sheet = '04_06_2016', header = TRUE)
V18_06_2016 <- readWorksheet(wb, sheet = '18_06_2016', header = TRUE)

#5
V25_06_2016 <- readWorksheet(wb, sheet = '25_06_2016', header = TRUE)
V23_07_2016 <- readWorksheet(wb, sheet = '23_07_2016', header = TRUE)
V03_09_2016 <- readWorksheet(wb, sheet = '03_09_2016', header = TRUE)
V10_09_2016 <- readWorksheet(wb, sheet = '10_09_2016', header = TRUE)

#6
V24_09_2016 <- readWorksheet(wb, sheet = '24_09_2016', header = TRUE)
V08_10_2016 <- readWorksheet(wb, sheet = '08_10_2016', header = TRUE)
V22_10_2016 <- readWorksheet(wb, sheet = '22_10_2016', header = TRUE)
V05_11_2016 <- readWorksheet(wb, sheet = '05_11_2016', header = TRUE)

#7
V26_11_2016 <- readWorksheet(wb, sheet = '26_11_2016', header = TRUE)
V17_12_2016 <- readWorksheet(wb, sheet = '17_12_2016', header = TRUE)
V24_12_2016 <- readWorksheet(wb, sheet = '24_12_2016', header = TRUE)
V07_01_2017 <- readWorksheet(wb, sheet = '07_01_2017', header = TRUE)

#8
V21_01_2017 <- readWorksheet(wb, sheet = '21_01_2017', header = TRUE)
V04_02_2017 <- readWorksheet(wb, sheet = '04_02_2017', header = TRUE)
V18_02_2017 <- readWorksheet(wb, sheet = '18_02_2017', header = TRUE)
V04_03_2017 <- readWorksheet(wb, sheet = '04_03_2017', header = TRUE)

#9
V18_03_2017 <- readWorksheet(wb, sheet = '18_03_2017', header = TRUE)
V08_04_2017 <- readWorksheet(wb, sheet = '08_04_2017', header = TRUE)
V22_04_2017 <- readWorksheet(wb, sheet = '22_04_2017', header = TRUE)
V06_05_2017 <- readWorksheet(wb, sheet = '06_05_2017', header = TRUE)

#10
V20_05_2017 <- readWorksheet(wb, sheet = '20_05_2017', header = TRUE)
V17_06_2017 <- readWorksheet(wb, sheet = '17_06_2017', header = TRUE)
V08_07_2017 <- readWorksheet(wb, sheet = '08_07_2017', header = TRUE)
V22_07_2017 <- readWorksheet(wb, sheet = '22_07_2017', header = TRUE)

```


```{r warning=FALSE, echo=FALSE}
#1
par(mfrow=c(3,4))

plot(V02_01_2016$Total.Indivíduos, type="l", col='#31628D', ann=FALSE, lwd=2)
title(main="02_01_2016", col.main='#31628D', font.main=8)
title(xlab="Minutos", col.lab='#31628D')
title(ylab="Audiência Individual", col.lab='#31628D')

plot(V04_02_2017$Total.Indivíduos, type="l", col='#31628D', ann=FALSE, lwd=2)
title(main="04_02_2017", col.main='#31628D', font.main=8)
title(xlab="Minutos", col.lab='#31628D')
title(ylab="Audiência Individual", col.lab='#31628D')

plot(V23_01_2016$Total.Indivíduos, type="l", col='#31628D', ann=FALSE, lwd=2)
title(main="23_01_2016", col.main='#31628D', font.main=8)
title(xlab="Minutos", col.lab='#31628D')
title(ylab="Audiência Individual", col.lab='#31628D')

plot(V06_02_2016$Total.Indivíduos, type="l", col='#31628D', ann=FALSE, lwd=2)
title(main="06_02_2016", col.main='#31628D', font.main=8)
title(xlab="Minutos", col.lab='#31628D')
title(ylab="Audiência Individual", col.lab='#31628D')

#2
#par(mfrow=c(1,4))

plot(V13_02_2016$Total.Indivíduos, type="l", col='#31628D', ann=FALSE, lwd=2)
title(main="13_02_2016", col.main='#31628D', font.main=8)
title(xlab="Minutos", col.lab='#31628D')
title(ylab="Audiência Individual", col.lab='#31628D')

plot(V20_02_2016$Total.Indivíduos, type="l", col='#31628D', ann=FALSE, lwd=2)
title(main="20_02_2016", col.main='#31628D', font.main=8)
title(xlab="Minutos", col.lab='#31628D')
title(ylab="Audiência Individual", col.lab='#31628D')

plot(V17_06_2017$Total.Indivíduos, type="l", col='#31628D', ann=FALSE, lwd=2)
title(main="17_06_2017", col.main='#31628D', font.main=8)
title(xlab="Minutos", col.lab='#31628D')
title(ylab="Audiência Individual", col.lab='#31628D')


plot(V08_07_2017$Total.Indivíduos, type="l", col='#31628D', ann=FALSE, lwd=2)
title(main="08_07_2017", col.main='#31628D', font.main=8)
title(xlab="Minutos", col.lab='#31628D')
title(ylab="Audiência Individual", col.lab='#31628D')
#3
#par(mfrow=c(1,4))

plot(V19_03_2016$Total.Indivíduos, type="l", col='#31628D', ann=FALSE, lwd=2)
title(main="19_03_2016", col.main='#31628D', font.main=8)
title(xlab="Minutos", col.lab='#31628D')
title(ylab="Audiência Individual", col.lab='#31628D')

plot(V02_04_2016$Total.Indivíduos, type="l", col='#31628D', ann=FALSE, lwd=2)
title(main="02_04_2016", col.main='#31628D', font.main=8)
title(xlab="Minutos", col.lab='#31628D')
title(ylab="Audiência Individual", col.lab='#31628D')

plot(V09_04_2016$Total.Indivíduos, type="l", col='#31628D', ann=FALSE, lwd=2)
title(main="09_04_2016", col.main='#31628D', font.main=8)
title(xlab="Minutos", col.lab='#31628D')
title(ylab="Audiência Individual", col.lab='#31628D')

plot(V30_04_2016$Total.Indivíduos, type="l", col='#31628D', ann=FALSE, lwd=2)
title(main="30_04_2016", col.main='#31628D', font.main=8)
title(xlab="Minutos", col.lab='#31628D')
title(ylab="Audiência Individual", col.lab='#31628D')
```

```{r warning=FALSE, echo=FALSE}
#4
par(mfrow=c(3,4))

plot(V07_05_2016$Total.Indivíduos, type="l", col='#31628D', ann=FALSE, lwd=2)
title(main="07_05_2016", col.main='#31628D', font.main=8)
title(xlab="Minutos", col.lab='#31628D')
title(ylab="Audiência Individual", col.lab='#31628D')

plot(V21_05_2016$Total.Indivíduos, type="l", col='#31628D', ann=FALSE, lwd=2)
title(main="21_05_2016", col.main='#31628D', font.main=8)
title(xlab="Minutos", col.lab='#31628D')
title(ylab="Audiência Individual", col.lab='#31628D')

plot(V04_06_2016$Total.Indivíduos, type="l", col='#31628D', ann=FALSE, lwd=2)
title(main="04_06_2016", col.main='#31628D', font.main=8)
title(xlab="Minutos", col.lab='#31628D')
title(ylab="Audiência Individual", col.lab='#31628D')

plot(V18_06_2016$Total.Indivíduos, type="l", col='#31628D', ann=FALSE, lwd=2)
title(main="18_06_2016", col.main='#31628D', font.main=8)
title(xlab="Minutos", col.lab='#31628D')
title(ylab="Audiência Individual", col.lab='#31628D')


#5
#par(mfrow=c(1,4))

plot(V25_06_2016$Total.Indivíduos, type="l", col='#31628D', ann=FALSE, lwd=2)
title(main="25_06_2016", col.main='#31628D', font.main=8)
title(xlab="Minutos", col.lab='#31628D')
title(ylab="Audiência Individual", col.lab='#31628D')

plot(V23_07_2016$Total.Indivíduos, type="l", col='#31628D', ann=FALSE, lwd=2)
title(main="23_07_2016", col.main='#31628D', font.main=8)
title(xlab="Minutos", col.lab='#31628D')
title(ylab="Audiência Individual", col.lab='#31628D')

plot(V03_09_2016$Total.Indivíduos, type="l", col='#31628D', ann=FALSE, lwd=2)
title(main="03_09_2016", col.main='#31628D', font.main=8)
title(xlab="Minutos", col.lab='#31628D')
title(ylab="Audiência Individual", col.lab='#31628D')

plot(V10_09_2016$Total.Indivíduos, type="l", col='#31628D', ann=FALSE, lwd=2)
title(main="10_09_2016", col.main='#31628D', font.main=8)
title(xlab="Minutos", col.lab='#31628D')
title(ylab="Audiência Individual", col.lab='#31628D')

#6
#par(mfrow=c(1,4))

plot(V22_07_2017$Total.Indivíduos, type="l", col='#31628D', ann=FALSE, lwd=2)
title(main="22_07_2017", col.main='#31628D', font.main=8)
title(xlab="Minutos", col.lab='#31628D')
title(ylab="Audiência Individual", col.lab='#31628D')


plot(V08_10_2016$Total.Indivíduos, type="l", col='#31628D', ann=FALSE, lwd=2)
title(main="08_10_2016", col.main='#31628D', font.main=8)
title(xlab="Minutos", col.lab='#31628D')
title(ylab="Audiência Individual", col.lab='#31628D')

plot(V20_05_2017$Total.Indivíduos, type="l", col='#31628D', ann=FALSE, lwd=2)
title(main="20_05_2017", col.main='#31628D', font.main=8)
title(xlab="Minutos", col.lab='#31628D')
title(ylab="Audiência Individual", col.lab='#31628D')

plot(V05_11_2016$Total.Indivíduos, type="l", col='#31628D', ann=FALSE, lwd=2)
title(main="05_11_2016", col.main='#31628D', font.main=8)
title(xlab="Minutos", col.lab='#31628D')
title(ylab="Audiência Individual", col.lab='#31628D')
```

```{r warning=FALSE, echo=FALSE}
#7
par(mfrow=c(3,4))

plot(V26_11_2016$Total.Indivíduos, type="l", col='#31628D', ann=FALSE, lwd=2)
title(main="26_11_2016", col.main='#31628D', font.main=8)
title(xlab="Minutos", col.lab='#31628D')
title(ylab="Audiência Individual", col.lab='#31628D')

plot(V17_12_2016$Total.Indivíduos, type="l", col='#31628D', ann=FALSE, lwd=2)
title(main="17_12_2016", col.main='#31628D', font.main=8)
title(xlab="Minutos", col.lab='#31628D')
title(ylab="Audiência Individual", col.lab='#31628D')

plot(V24_12_2016$Total.Indivíduos, type="l", col='#31628D', ann=FALSE, lwd=2)
title(main="24_12_2016", col.main='#31628D', font.main=8)
title(xlab="Minutos", col.lab='#31628D')
title(ylab="Audiência Individual", col.lab='#31628D')

plot(V07_01_2017$Total.Indivíduos, type="l", col='#31628D', ann=FALSE, lwd=2)
title(main="07_01_2017", col.main='#31628D', font.main=8)
title(xlab="Minutos", col.lab='#31628D')
title(ylab="Audiência Individual", col.lab='#31628D')


#8
#par(mfrow=c(1,4))

plot(V23_01_2016$Total.Indivíduos, type="l", col='#31628D', ann=FALSE, lwd=2)
title(main="23_01_2016", col.main='#31628D', font.main=8)
title(xlab="Minutos", col.lab='#31628D')
title(ylab="Audiência Individual", col.lab='#31628D')

plot(V18_02_2017$Total.Indivíduos, type="l", col='#31628D', ann=FALSE, lwd=2)
title(main="18_02_2017", col.main='#31628D', font.main=8)
title(xlab="Minutos", col.lab='#31628D')
title(ylab="Audiência Individual", col.lab='#31628D')

plot(V04_03_2017$Total.Indivíduos, type="l", col='#31628D', ann=FALSE, lwd=2)
title(main="04_03_2017", col.main='#31628D', font.main=8)
title(xlab="Minutos", col.lab='#31628D')
title(ylab="Audiência Individual", col.lab='#31628D')

#9
#par(mfrow=c(1,4))

plot(V18_03_2017$Total.Indivíduos, type="l", col='#31628D', ann=FALSE, lwd=2)
title(main="18_03_2017", col.main='#31628D', font.main=8)
title(xlab="Minutos", col.lab='#31628D')
title(ylab="Audiência Individual", col.lab='#31628D')

plot(V08_04_2017$Total.Indivíduos, type="l", col='#31628D', ann=FALSE, lwd=2)
title(main="08_04_2017", col.main='#31628D', font.main=8)
title(xlab="Minutos", col.lab='#31628D')
title(ylab="Audiência Individual", col.lab='#31628D')

plot(V22_04_2017$Total.Indivíduos, type="l", col='#31628D', ann=FALSE, lwd=2)
title(main="22_04_2017", col.main='#31628D', font.main=8)
title(xlab="Minutos", col.lab='#31628D')
title(ylab="Audiência Individual", col.lab='#31628D')

plot(V06_05_2017$Total.Indivíduos, type="l", col='#31628D', ann=FALSE, lwd=2)
title(main="06_05_2017", col.main='#31628D', font.main=8)
title(xlab="Minutos", col.lab='#31628D')
title(ylab="Audiência Individual", col.lab='#31628D')

```

Criação da métrica para quantificar o `comportamento diário`

## Quantificando os gráficos

Para esta análise foi implementada a métrica de `Fator de crescimento`. Ela é derivada de um padrão estatístico que possui esta descrição:

Fator de crescimento relaciona as subidas e descidas, tempo e nível da inclinação. Com isto chega-se à métrica `Fator de crescimento`.

As características desses número:

1. O valor negativo implica em um comportamento descrito majoritariamente por quedas.
2. O valor positivo implica em um comportamento descrito majoritariamente por subidas.
3. Quanto maior o número, mais íngreme é este comportamento.

* Esta métrica ignora ruídos.

Na tabela abaixo temos a relação `Dia` e `Fator de Crescimento`:
```{r, echo=FALSE}
dflist <- list(V02_01_2016, V09_01_2016, V23_01_2016, V06_02_2016, V13_02_2016,
               V20_02_2016, V27_02_2016, V12_03_2016, V19_03_2016, V02_04_2016, 
               V09_04_2016, V30_04_2016, V07_05_2016, V21_05_2016, V04_06_2016,
               V18_06_2016, V25_06_2016, V23_07_2016, V03_09_2016, V10_09_2016, 
               V24_09_2016, V08_10_2016, V22_10_2016, V05_11_2016, V26_11_2016, 
               V17_12_2016, V24_12_2016, V07_01_2017, V21_01_2017, V04_02_2017,
               V18_02_2017, V04_03_2017, V18_03_2017, V08_04_2017, V22_04_2017, 
               V06_05_2017, V20_05_2017, V17_06_2017, V08_07_2017, V22_07_2017)


for (i in 1:length(dflist)) {
  dflist[[i]]$minutos <- seq.int(nrow(dflist[[i]]));
}

compileSlopes <- NULL;

for (i in 1:length(dflist)) {
  model <- lm(minutos ~ Total.Indivíduos, data=dflist[[i]]);
  compileSlopes <- rbind(compileSlopes, data.frame(ParametroSlope=summary(model)$coefficients[2,1],Data=dates[[i]]) )
}

```


```{r, echo=FALSE, results='asis'}

numberSlopes <- compileSlopes[order(compileSlopes$ParametroSlope),]

numberSlopes<- data.frame('FatordeCrescimento'= compileSlopes$ParametroSlope , 'Data'= compileSlopes$Data)
knitr::kable(numberSlopes)
```

# Aproximadamente 85% dos dias apresentaram comportamento de queda.

Vamos usar outra métrica para conferir se de fato, comportamento de queda caracteriza o resultado de audiência.

## Valor de probabilidade.

Aqui aplicamos uma nova métrica: pValue. Ela traduz a similaridade entre a compilação de todos resultados e uma data específica. Quanto maior o pValue, mais similar.

Em outras palavras, o pValue nos mostra o dia que  `Melhor descreve o resultado geral do Estúdio C`. Podemos assim, derivar os dias que melhor representam o resultado total do Programa.

Uma observação: O pValue mede a relação de padrão. Fazendo-a independente da métrica anterior: Fator de Crescimento.

```{r, echo=FALSE, results='asis'}
sumResults <- NULL;
for (i in 1:length(dflist)) {
  sumResults <- rbind(sumResults, data.frame(Resultados= dflist[[i]]$Total.Indivíduos ) )
}

compileSlopes <- NULL;
pValues <- NULL;
for (i in 1:length(dflist)) {
  model <- lm(minutos ~ Total.Indivíduos, data=dflist[[i]]);
  compileSlopes <- rbind(compileSlopes, data.frame(ParametroSlope=summary(model)$coefficients[2,1],pvalue=t.test(sumResults$Resultados,dflist[[i]]$Total.Indivíduos ,paired=FALSE )$p.value, Data=dates[[i]]) )
  
}

numberSlopes <- compileSlopes[order(-compileSlopes$pvalue ),]
numberSlopes<- data.frame('Data'= numberSlopes$Data, 'FatordeCrescimento'= numberSlopes$ParametroSlope , 'PValue'= numberSlopes$pvalue )

knitr::kable(head(numberSlopes,8) )
```

Vemos que os dias que melhor descrevem o comportamento do Estúdio C possuem Fator de Crescimento `negativo`.

Então, o comportamento de queda caracteriza a audiência.

# Conclusões

1. Faz sentido continuar a atribuir o resultado do dia à tag. O comportamento é `padronizado`.
2. Projetar estratégias diferentes de divulgação do conteúdo. `personalização`.
3. Propostas diferenciadas de `interatividade`.


# Anexo: Comportamento de outros targets
## Avaliando os targets:
`AS1217`, `AS2534`, `AS4049` e `Audiência Domiciliar`

### AS1217


```{r, echo=FALSE, results='asis'}
dflist <- list(V02_01_2016, V09_01_2016, V23_01_2016, V06_02_2016, V13_02_2016,
               V20_02_2016, V27_02_2016, V12_03_2016, V19_03_2016, V02_04_2016, 
               V09_04_2016, V30_04_2016, V07_05_2016, V21_05_2016, V04_06_2016,
               V18_06_2016, V25_06_2016, V23_07_2016, V03_09_2016, V10_09_2016, 
               V24_09_2016, V08_10_2016, V22_10_2016, V05_11_2016, V26_11_2016, 
               V17_12_2016, V24_12_2016, V07_01_2017, V21_01_2017, V04_02_2017,
               V18_02_2017, V04_03_2017, V18_03_2017, V08_04_2017, V22_04_2017, 
               V06_05_2017, V20_05_2017, V17_06_2017, V08_07_2017, V22_07_2017)

dates <- list('02/01/2016', '09/01/2016', '23/01/2016', '06/02/2016', '13/02/2016',
               '20/02/2016', '27/02/2016', '12/03/2016', '19/03/2016', '02/04/2016', 
               '09/04/2016', '30/04/2016', '07/05/2016', '21/05/2016', '04/06/2016',
               '18/06/2016', '25/06/2016', '23/07/2016', '03/09/2016', '10/09/2016', 
               '24/09/2016', '08/10/2016', '22/10/2016', '05/11/2016', '26/11/2016', 
               '17/12/2016', '24/12/2016', '07/01/2017', '21/01/2017', '04/02/2017',
               '18/02/2017', '04/03/2017', '18/03/2017', '08/04/2017', '22/04/2017', 
               '06/05/2017', '20/05/2017', '17/06/2017', '08/07/2017', '22/07/2017')

for (i in 1:length(dflist)) {
  dflist[[i]]$minutos <- seq.int(nrow(dflist[[i]]));
}


sumResults <- NULL;
for (i in 1:length(dflist)) {
  sumResults <- rbind(sumResults, data.frame(Resultados= dflist[[i]]$AS.ABCDE.12.17 ) )
}

compileSlopes <- NULL;
pValues <- NULL;
for (i in 1:length(dflist)) {
  model <- lm(minutos ~ AS.ABCDE.12.17, data=dflist[[i]]);
  compileSlopes <- rbind(compileSlopes, data.frame(ParametroSlope=summary(model)$coefficients[2],pvalue=t.test(sumResults$Resultados,dflist[[i]]$AS.ABCDE.12.17 ,paired=FALSE )$p.value, Data=dates[[i]]) )
  
}

numberSlopes <- compileSlopes[order(-compileSlopes$pvalue ),]
numberSlopes<- data.frame('Data'= numberSlopes$Data, 'FatordeCrescimento'= numberSlopes$ParametroSlope , 'PValue'= numberSlopes$pvalue )

knitr::kable(head(numberSlopes,10) )

```


### AS2534

```{r, echo=FALSE, results='asis'}
sumResults <- NULL;
for (i in 1:length(dflist)) {
  #model <- lm(minutos ~ Total.Indivíduos, data=dflist[[i]]);
  #compileSlopes <- rbind(compileSlopes, data.frame(ParametroSlope=summary(model)$coefficients[2,1],Data=dates[[i]]) )
  sumResults <- rbind(sumResults, data.frame(Resultados= dflist[[i]]$AS.ABCDE.25.34 ) )
}

compileSlopes <- NULL;
pValues <- NULL;
for (i in 1:length(dflist)) {
  model <- lm(minutos ~ AS.ABCDE.25.34, data=dflist[[i]]);
  compileSlopes <- rbind(compileSlopes, data.frame(ParametroSlope=summary(model)$coefficients[2,1],pvalue=t.test(sumResults$Resultados,dflist[[i]]$AS.ABCDE.25.34 ,paired=FALSE )$p.value, Data=dates[[i]]) )
  
}

numberSlopes <- compileSlopes[order(-compileSlopes$pvalue ),]
numberSlopes<- data.frame('Data'= numberSlopes$Data, 'FatordeCrescimento'= numberSlopes$ParametroSlope , 'PValue'= numberSlopes$pvalue )

knitr::kable(head(numberSlopes,10) )

```

### AS3539

```{r, echo=FALSE, results='asis'}
sumResults <- NULL;
for (i in 1:length(dflist)) {
  #model <- lm(minutos ~ Total.Indivíduos, data=dflist[[i]]);
  #compileSlopes <- rbind(compileSlopes, data.frame(ParametroSlope=summary(model)$coefficients[2,1],Data=dates[[i]]) )
  sumResults <- rbind(sumResults, data.frame(Resultados= dflist[[i]]$AS.ABCDE.35.39.. ) )
}

compileSlopes <- NULL;
pValues <- NULL;
for (i in 1:length(dflist)) {
  model <- lm(minutos ~ AS.ABCDE.35.39.., data=dflist[[i]]);
  compileSlopes <- rbind(compileSlopes, data.frame(ParametroSlope=summary(model)$coefficients[2,1],pvalue=t.test(sumResults$Resultados,dflist[[i]]$AS.ABCDE.35.39.. ,paired=FALSE )$p.value, Data=dates[[i]]) )
  
}

numberSlopes <- compileSlopes[order(-compileSlopes$pvalue ),]
numberSlopes<- data.frame('Data'= numberSlopes$Data, 'FatordeCrescimento'= numberSlopes$ParametroSlope , 'PValue'= numberSlopes$pvalue )

knitr::kable(head(numberSlopes,10) )

```


### AS4049

```{r, echo=FALSE, results='asis'}
sumResults <- NULL;
for (i in 1:length(dflist)) {
  #model <- lm(minutos ~ Total.Indivíduos, data=dflist[[i]]);
  #compileSlopes <- rbind(compileSlopes, data.frame(ParametroSlope=summary(model)$coefficients[2,1],Data=dates[[i]]) )
  sumResults <- rbind(sumResults, data.frame(Resultados= dflist[[i]]$AS.ABCDE.40.49.. ) )
}

compileSlopes <- NULL;
pValues <- NULL;
for (i in 1:length(dflist)) {
  model <- lm(minutos ~ AS.ABCDE.40.49.., data=dflist[[i]]);
  compileSlopes <- rbind(compileSlopes, data.frame(ParametroSlope=summary(model)$coefficients[2,1],pvalue=t.test(sumResults$Resultados,dflist[[i]]$AS.ABCDE.40.49.. ,paired=FALSE )$p.value, Data=dates[[i]]) )
  
}

numberSlopes <- compileSlopes[order(-compileSlopes$pvalue ),]
numberSlopes<- data.frame('Data'= numberSlopes$Data, 'FatordeCrescimento'= numberSlopes$ParametroSlope , 'PValue'= numberSlopes$pvalue )

knitr::kable(head(numberSlopes,10) )

```


### Audiência Domiciliar

```{r, echo=FALSE, results='asis'}
sumResults <- NULL;
for (i in 1:length(dflist)) {
  sumResults <- rbind(sumResults, data.frame(Resultados= dflist[[i]]$Total.Domicílios ) )
}

compileSlopes <- NULL;
pValues <- NULL;
for (i in 1:length(dflist)) {
  model <- lm(minutos ~ Total.Domicílios, data=dflist[[i]]);
  compileSlopes <- rbind(compileSlopes, data.frame(ParametroSlope=summary(model)$coefficients[2,1],pvalue=t.test(sumResults$Resultados,dflist[[i]]$Total.Domicílios ,paired=FALSE )$p.value, Data=dates[[i]]) )
  
}

numberSlopes <- compileSlopes[order(-compileSlopes$pvalue ),]
numberSlopes<- data.frame('Data'= numberSlopes$Data, 'FatordeCrescimento'= numberSlopes$ParametroSlope , 'PValue'= numberSlopes$pvalue )

knitr::kable(head(numberSlopes,10) )

```

# Obrigado!